臺灣臺南地方法院臺南簡易庭民事判決
111年度南簡字第18號
原告  何漢桐
被告  王天佑
      呂雅敏
上列當事人間請求損害賠償事件，本院於民國111年3月3日言詞
辯論終結，判決如下：
    主      文
原告之訴駁回。
訴訟費用新臺幣壹仟陸佰陸拾元由原告負擔。
    事實及理由
一、原告起訴主張略以：被告王天佑於民國107年7月13日服勤時
    並未攔阻原告，卻於其制作之職務報告上記載係其攔阻原告
    等詞；而當日係被告呂雅敏攔阻原告，呂雅敏於其制作之職
    務報告上卻未記載曾攔阻原告。被告二人於職務報告上記載
    之內容與事實不符，係故意偽造不實之公文書，不法損害原
    告名譽權、人格權及法律上攻防等法律上權益，爰請求被告
    二人各賠償原告精神慰撫金新臺幣（下同）8萬元等語。
二、被告王天佑抗辯略以：民國107年7月13日早上我服勤位置在
    西門、新興路口，我聽到高音喇叭的聲音，我就馬上過去幫
    忙，我沒有注意到證人（李湘駿），但我看到原告已經衝到
    馬路上，所以我就雙手打開攔阻原告，有接觸到原告的身體
    ，類似抱住，因為我怕原告衝撞到車隊，所以攔阻原告的人
    是我，並非另一被告呂雅敏等語。並聲明：原告之訴駁回。
三、被告呂雅敏抗辯略以：當天我服勤位置在西門路一段352巷
    ，就是拉亞漢堡旁邊的巷子，當時有通報車隊要經過，所以
    我是面向南邊的方向，看到車隊已經在大成國中，當時車隊
    還沒有到西門、新興路口時，就聽到我的後方有鳴高音喇叭
    的聲音，我往後看到證人（李湘駿）雙手持高音喇叭在鳴放
    ，我就過去攔阻證人請他不要施放高音喇叭，原告可能在錄
    影，但我沒有仔細看，我沒有跟原告有任何接觸，且我一個
    人不可能同時攔阻兩個人等語。並聲明：原告之訴駁回。
四、得心證之理由：
（一）按因故意或過失，不法侵害他人之權利者，負損害賠償責
      任；不法侵害他人之身體、健康、名譽、自由、信用、隱
      私、貞操，或不法侵害其他人格法益而情節重大者，被害
      人雖非財產上之損害，亦得請求賠償相當之損害，民法第
      184條第1項前段、第195條第1項前段分別定有明文。次按
      當事人主張有利於己之事實者，就其事實有舉證之責任，
      民事訴訟法第277條前段亦有明定。準此，民事訴訟如係
      由原告主張權利，應先由原告負舉證之責，若原告先不能
      舉證，以證實自己主張之事實為真實，即應駁回原告之請
      求。又侵權行為之成立，須行為人因故意過失不法侵害他
      人權利，亦即行為人須具備歸責性、違法性，並不法行為
      與損害間有因果關係，始能成立，且主張侵權行為損害賠
      償請求權之人，對於侵權行為之成立要件應負舉證責任，
      最高法院100年度台上字第328號民事判決意旨可資參照。
（二）查，被告二人制作之職務報告，係警察局內部之文書，縱
      與當時發生情形有所出入（被告二人均否認所制作之職務
      報告有何不實），亦難認即造成原告之損害。況原告並未
      具體陳明並舉證證明被告二人就執勤情形制作之職務報告
      ，係如何致其名譽權、人格權及法律上攻防等法律上權益
      受有損害。是原告主張因被告二人偽造公文書（制作不實
      之職務報告），致損害原告名譽權、人格權及法律上攻防
      等法律上權益云云，不足採信。
（三）從而，原告依侵權行為之法律關係，請求被告二人應各賠
      償8萬元之精神慰撫金，為無理由，應予駁回。
五、本件判決基礎已臻明確，兩造其餘攻擊防禦方法與舉證暨證
    人李湘駿之證述，經審核結果並不能動搖該基礎，自無庸一
    一贅述。
六、按訴訟費用，由敗訴之當事人負擔；又法院為終局判決時，
    應依職權為訴訟費用之裁判；民事訴訟法第78條及第87條第
    1項分別定有明文。經核本件訴訟費用額為1,660元（即第一
    審裁判費），而原告之請求為無理由，爰依上開規定確定原
    告應負擔之訴訟費用如主文第2項所示。
七、據上論結，原告之訴為無理由，依民事訴訟法第436條第2項
    、第78條、第87條第1項，判決如主文。
中　　華　　民　　國　　111 　年　　3 　　月　　17　　日
                        臺灣臺南地方法院臺南簡易庭
                              法  官  王 獻 楠
上為正本係照原本作成。
如不服本判決，應於送達後20日內，向本院提出上訴狀並表明上
訴理由，如於本判決宣示後送達前提起上訴者，應於判決送達後
20日內補提上訴理由書（須附繕本），如委任律師提起上訴者，
應一併繳納上訴審裁判費。
中　　華　　民　　國　　111 　年　　3 　　月　　17　　日
                              書記官  蕭 雅 文